【裁判字號】    88,訴,680
【裁判日期】    890331
【裁判案由】    毒品危害防制條例
【裁判全文】
臺灣臺北地方法院刑事判決                          八十八年度訴字第六八號
    公  訴  人  臺灣臺北地方法院檢察署檢察官
    被      告  己○○
    指定辯護人  本院公設辯護人  丁○○
右列被告因違反毒品危害防制條例案件，經檢察官提起公訴 (八十七年度偵字第二○
九五四號、八十八年度偵字第一九三○號)及移送併案審理（台灣士林地方法院檢察
署八十八年度偵字第一一七一四號），本院判決如左：
    主  文
己○○連續販賣第二級毒品，處有期徒刑捌年。
扣案如附表（一）所示之安非他命沒收並銷燬之；如附表（二）所示之物均沒收。
    事  實
一、己○○明知安非他命係毒品危害防制條例所管制之第二級毒品，不得非法持有及
    販賣，竟基於概括犯意，並意圖營利，以0000000000號之行動電話為
    聯絡工具，於八十七年七月中旬，在北二高速公路汐止交流道下方，以新台幣（
    下同）二萬五千元，販賣安非他命一包（毛重約十四點四公克）予乙○○，又於
    八十七年八月二十日十九時三十分許，在高速公路新店交流道下方，以二萬元販
    賣安非他命一包（毛重約十四公克）予乙○○，嗣於八十七年八月二十日晚間八
    時許，警方於台北縣三峽鎮○○路與國光路口，查獲乙○○持有安非他命十四公
    克，乙○○供出係向己○○所購入，故由乙○○再度撥打上開00000000
    00號行動電話約己○○於當晚十一時在台北市○○路、師大路口購買安非他命
    ，當天晚間十一時十分許，經乙○○指認後，由在該處埋伏之警員當場查獲己○○，並於己○○之襯衫口袋內查獲安非他命二包，己○○所駕駛之車號ＥＹ─一
    二三三號自小客車右前座椅背置物袋內查獲安非他命一包 (以上三包安非他命如
    附表一編號１所示合計淨重二十五‧八六公克，包裝重一點五二公克)及吸食器
    一組；己○○於於八十七年八月二十一日交保後，復於八十八年一月十一日二十
    三時四十分許，在台北市中正區○○○路○段一五○號七樓之一己○○住處，為
    警當場查獲附表（一）編號２所示之安非他命十四包（合計淨重二十六點四○公
    克，包裝重六點九五公克）、及己○○所有之附表（二）預備供販賣所用之電子
    秤一台、安非他命塑膠分裝袋七十五個及吸食器一組。己○○復基於同前概括犯
    意，自八十八年三月初起至八十八年七月二十三日止，在台北縣汐止鎮○○街五
    十號七樓、台北縣汐止市○○路一一六號等處，以每小包二千元至三千元不等之
    價格，連續販賣安非他命予戊○○吸用約二十次。
二、案經台北市政府警察局中正第一分局及台北縣警察局海山分局報請台灣台北地方
    法院檢察署檢察官偵查起訴。
    理  由
一、訊據被告己○○矢口否認有右揭犯行，辯稱：伊不認識乙○○，被查獲地點，是
    伊每日必經之路，那天是自汐止打烊要回家，在那兒等紅綠燈，那天有讓一位客
    人搭便車，安非他命不是伊所有，伊未販賣安非他命與乙○○、戊○○云云。惟
    查：
（一）右揭被告己○○販賣安非他命予乙○○、戊○○之事實，業據證人乙○○、戊○○分別於警訊及本院審理時指證在卷，證人乙○○於警訊時證稱：「‧‧‧
      我於八十七年七月中旬第一次跟他聯絡，並向他購買安非他命二萬五千元整，
      約毛重十四點四公克，並相約於汐止交流道正下方交易，第二次即八十七年八
      月二十日十九時三十分許，於新店市○○○○道下方以二萬元向他購買安非他
      命約毛重十四公克左右」等語（見八十七年度偵字第二○九五四號卷第八頁反
      面）；於本院八十八年十月二十七日訊問時坦認向被告己○○購買安非他命；
      證人戊○○於警訊時供承：「（你於筆錄所述安非他命均向綽號「小鄭」購買
      ，其真實姓名為何？）我只知道其姓名為己○○約五十七年次」，「第一次購
      買大約在八十八年三月初在其情趣用品店交易，最後一次在上星期七月十三日
      上午在其住處交易，共購買新台幣三千元的安非他命，‧‧‧」（見台灣士林
      地方法院檢察署八十八年度偵字第一一七一四號卷第十頁）等語；於本院審理
      時證稱：「（安非他命）係向己○○買的，最後是八十八年七月買的，有時他
      送到我那邊，有時在汐止汐萬路、康寧路那兒交給我，‧‧‧」，「共買一、
      二十次」，「錢是交給被告」等語（見本院八十九年二月二十三日訊問筆錄）
      ，並當庭指認無訛，依據證人乙○○、戊○○之供述，渠等購買安非他命之對
      象即為被告己○○，證人二人與被告己○○均無重大仇隙，業據渠供述在卷，
      當無設詞構陷被告入重罪之理，渠等證詞應堪採信。
（二）次查，被告己○○於八十七年八月二十日為警查扣持有之結晶三包合計淨重二
      十五‧八六公克，包裝重一點五二公克；於八十八年一月十一日查扣持有之結
      晶十四包合計淨重二十六點四○公克，包裝重六點九五公克，經送鑑定結果，
      均係甲基安非他命，亦有法務部調查局檢驗通知書二紙在卷可憑，前開所扣案
      之安非他命數量不在少數，顯非供一般吸食之用，又於八十八年一月十一日二
      十三時四十分許，在台北市中正區○○○路○段一五○號七樓之一己○○住處
      ，另扣有可供販賣所用之電子秤一台、安非他命塑膠分裝袋七十五個等分裝工
      具，益證被告己○○確有販賣安非他命之行為。
（三）復查，證人即查獲之庚○○○○於偵查中證述：「當天晚上九點多我們先抓到
      乙○○，他並供出向己○○所買，那時他只知其0000000000之行動
      電話，於是要他在隊長室內打該號碼約己○○，當時還有同事甲○○在場，我
      聽陳某（即乙○○）稱要向鄭某調和以前一樣二萬元，據陳某稱他每次均向鄭
      某買二萬約十五公克之安非他命，又己○○約陳乙○○於十一時在汀州路、師
      大路附近，而我們於十時多先到現場埋伏，到了十一時左右看到乙○○所稱之
      己○○所駕之ＶＯＬＶＯ白色後面有尾翼之車經過，我們就上前圍捕‧‧‧」
      ，「他（指己○○）停於乙○○車子之正後方」等語相符（見八十七年度偵字
      第二○九五四號第三十七頁反面）；於本院審理時證述：「是在三峽先查獲乙○○再據其供述是由己○○賣他的，當時我們尚不知是己○○，據乙○○說是
      在計程車上聽到談安非他命的事，故將電話記下，後才聯絡找他買，我們即要
      求乙○○打電話佯稱要買，等到己○○開富豪白色裝有擾流板車出現時，即以
      車將之包夾，並自其口袋及椅背搜到安非他命，富豪車特徵是乙○○供述的」
      等語（見本院八十八年八月二十日訊問筆錄），而行動電話00000000
      00號，為被告己○○申請使用，有中華電信北區分公司基隆營運處函附卷可
      稽在卷可參，被告己○○於八十八年一月十一日在其住處為警查獲，經警訊問
      時亦坦承上開行動電話為其所申請使用，有警訊筆錄可稽；而車號ＥＹ－一二
      三三自用小客車於八十五年八月九日登記為己○○所有，迄八十八年一月三十
      日始轉讓與鄭菊，有台北市監理處函、交通部公路局台北區監理所基隆監理站
      函附卷可憑，足認八十七年八月二十日當日係由乙○○以行動電話聯絡己○○
      ，佯稱向被告己○○購買安非他命，而由被告己○○駕駛其所有之ＥＹ－一二
      三三號自小客車攜帶安非他命前往約定之師大路及汀州路口為警查獲，被告己○○辯稱當晚剛好要回家路過查獲地點云云，顯係卸責之詞不足採信。
（四）末查，證人乙○○於本院訊問時有坦認係向被告己○○購買安非他命，又依前
      開八十七年八月二十日當日查獲被告己○○之情節以觀，且衡諸證人因恐事後
      遭報復而不敢當庭指認等情，證人乙○○於本院調查時證詞雖有反覆，仍無礙
      於事實之認定；另被告己○○辯稱伊因向證人戊○○購買電腦殺價五百元及戊○○出賣呼叫器伊未購買，造成證人戊○○不悅云云，惟被告所辯情事業據證
      人戊○○否認，且依被告所辯事項，並非重大怨隙，衡情證人當無為此而誣指
      他人販賣毒品之重罪，被告所辯難為有利於告之認定。
二、核被告先後販賣安非他命予他人之行為，係犯毒品危害防制條例第四條第二項之
    罪。被告於八十七年八月二十日十一時十分許之販賣犯行，係由證人乙○○經警
    授意購買，並無購買之合意，應構成同條例第四條第二項、第五項之販賣安非他
    命未遂罪。其先後多次販賣既遂及販賣未遂一次犯行，時間緊接，構成要件相同
    ，顯係基於概括犯意為之，應依連續犯論以一罪，並加重其刑。爰審酌被告之品
    行、犯罪之動機、目的、手段、犯罪時所受之刺激、所生危害及被告犯罪後之態
    度等一切情狀，量處如主文所示之刑。扣案如附表（一）所示之安非他命，為查
    獲之毒品，應依毒品危害防制條例第十八條第一項前段沒收並銷燬之；扣案如附
    表（二）所示之電子秤一台、分裝袋七十五個，為被告己○○所有，業據被告己○○於查獲時經警訊問時供述在卷，且可供販賣安非他命所用，應依刑法第三十
    八條第一項第二款諭知沒收。
三、公訴意旨另以：被告己○○於八十七年十月間，在台北市○○○路建成中醫中醫
    診所附近，以0000000000號之行動電話為聯絡工具，以價值五千元至
    一萬元間，連續販賣安非他命予丙○○及其他不特定人云云。惟按犯罪事實應依
    證據認定之，無證據不得推定其犯罪事實。又不能證明被告犯罪者，應諭知無罪
    之判決，刑事訴訟法第一百五十四條、第三百零一條第一項分別定有明文。又事
    實之認定，應憑證據，如未能發現相當證據，或證據不足以證明，自不能以推測
    或擬制之方法，為裁判基礎（最高法院四十年台上字第八六號判例參照）。另按
    認定犯罪事實，所憑之證據，雖不以直接證據為限，間接證據亦包括在內，然無
    論直接或間接證據，其為訴訟上之證明，須於通常一般之人均不致於有所懷疑，
    而得確信其為真實之程度者，始得據之為有罪之認定，倘其證明尚未達到此一程
    度，而有合理性懷疑之存在時，即無從為有罪之認定，此亦有最高法院七十六年
    台上字第四九八六號判例可資參照。公訴人認被告己○○涉犯此部份犯行，無非
    以證人丙○○於警訊時指證以0000000000號聯絡購買安非他命等語為
    其論據。訊據被告己○○堅決否認此部份犯行，辯稱：伊不認識丙○○，未販賣
    安非他命予丙○○及其他人等語，經查，證人丙○○於本院時證述，伊透過劉光
    中得知前開行動電話之號碼，如要買安非他命，即先打電話給劉光中，將錢匯入
    銀行戶頭，然後向車號「一二三三」之人拿東西，最後一次是劉光中拿到三峽交
    流道等情，依其所述購買安非命之情節，係以匯錢之方式購買安非他命，而經本
    院令其指認是否在庭之被告己○○與其接觸販賣安非他命，證人丙○○則指稱不
    是被告己○○與其接觸，又被告己○○復辯稱其自小客車曾借過朋友使用，本院
    復查無其他積極證據證明被告己○○與販賣安非他命予丙○○之人有犯意聯絡，
    則是否由被告己○○販賣安非他命予證人丙○○，或與他人共同販賣尚難遽予認
    定，此外，復無其他積極證據證明被告己○○有公訴人所指此部份販賣安非他命
    犯行，惟公訴人認與前開起訴且構成有罪部分有連續犯裁判上一罪之關係，爰不
    另為無罪之諭知，附此敘明。
據上論斷，應依刑事訴訟法第二百九十九條第一項前段，毒品危害防制條例第四條第
二項、第十八條第一項前段，刑法第五十六條、第三十八條第二款，判決如主文。
本案經檢察官劉成焜到庭執行職務。
中    華    民    國      八十九    年      三        月    三十一    日
                                      臺灣臺北地方法院刑事第三庭
                                          法  官  吳淑惠
右正本證明與原本無異
如不服本判決應於送達後十日內向本院提出上訴狀
                                          書記官  俞華民
中    華    民    國      八十九    年      四        月      十      日
附錄本案所犯法條全文
毒品危害防制條例第四條
製造、運輸、販賣第一級毒品者，處死刑或無期徒刑、處無期徒刑者，得併科新臺幣
一千萬元以下罰金。
製造、運輸、販賣第二級毒品者，處無期徒刑或七年以上有期徒刑，得併科新臺幣七
百萬元以下罰金。
製造、運輸、販賣第三級毒品者，處五年以上有期徒刑，得併科新臺幣五百萬元以下
罰金。
製造、運輸、販賣專供製造或施用毒品之器具者，處一年以上七年以下有期徒刑，得
併科新臺幣一百萬元以下罰金。
附表（一）：
   １、安非他命三包合計淨重二十五‧八六公克，包裝重一點五二公克（八十七年
       八月二十日查扣）。
  ２、安非他命十四包合計淨重二十六點四○公克，包裝重六點九五公克（八十八年
      一月十一日查扣）。
附表（二）：
   電子秤一台、安非他命塑膠分裝袋七十五個


司法院資訊處製作；財團法人民間司法改革基金會備份。
